【裁判字號】    88,訴,1634
【裁判日期】    890814
【裁判案由】    槍砲彈藥刀械管制
【裁判全文】
臺灣板橋地方法院刑事判決                        八十八年度訴字第一六三四號
    公  訴  人  臺灣板橋地方法院檢察署檢察官
    被      告  丙○○
     選任辯護人 鄭洋一
                李文欽
右列被告因違反槍砲彈藥刀械管制條例案件，經檢察官提起公訴（八十八年度偵字第
一七四六０號），本院判決如左：
    主  文
丙○○未經許可，持有槍砲之主要組成零件，累犯，處有期徒刑捌月，併科罰金新台
幣陸萬元，罰金如易服勞役，以新臺幣玖佰元即銀元佰元折算壹日。扣案之半自動
手槍適用之主要組成零件金屬彈匣壹個及口徑0.38吋之制式半自動手槍彈捌顆均沒收
。
    事  實
一、丙○○前於民國八十三年間因違反槍砲彈藥刀械管制條例案件，經本院判處有期
    徒刑四月確定，於八十四年六月五日易科罰金執行完畢。仍不知悔改，明知槍砲
    之主要組成零件及子彈係屬槍砲彈藥刀械管制條例管制之物品，未經許可，不得
    持有、寄藏或意圖販賣而陳列，竟自不詳時間起（起訴書載為於八十八年七月十
    六日晚間），在臺北縣中和市○○路一三一號四樓原住處內，未經許可同時持有
    半自動手槍適用之主要組成零件金屬彈匣一個及口徑0.38吋之制式半自動手槍彈
    八顆（起訴書載為槍枝之主要組成零件彈匣一個及具有殺傷力之子彈八顆）。迄
    於八十八年七月十五日上午九時四十五分許，經警據報查悉後，再於同年月十七
    日下午二時許，持檢察官核發之搜索票前往上址搜索而當場查獲，並扣得前揭彈
    匣一個及手槍彈八顆。
二、案經臺北縣警察局中和分局報請臺灣板橋地方法院檢察署檢察官偵查起訴。
    理  由
一、訊據被告丙○○固坦承於右揭時、地經警查獲，並扣得半自動手槍適用之主要組
    成零件金屬彈匣一個及口徑0.38吋之制式半自動手槍彈八顆等情，惟矢否認有何
    違反槍砲彈藥刀械管制條例之犯行，並辯稱：於八十八年七月十六日伊生日當天
    晚上，綽號「菜埔」之友人乙○○至其住處聊天時，拿出上開彈匣及手槍彈向伊
    炫耀，伊因有前科，害怕出事，便要求乙○○離開，惟其離開時卻未將彈匣及手
    槍彈一併帶走，待伊發現後，即立刻打電話通知乙○○取回，但乙○○並未前來
    ，伊即將之丟棄在住處後面的空地上，其後警察來搜索時，才從該空地上起獲上
    開彈匣及手槍彈，其主觀上並無予以持有之意思云云。經查：
（一）證人即被告所稱綽號「菜埔」之乙○○於警訊及本院調查均證稱：於八十八年
      七月十六日當天並未前往上址找被告聊天，更未拿出彈匣及子彈向被告炫耀，
      自未遺留上開扣案之彈匣及手槍彈在被告的住處等情，另被告於警訊時係供稱
      ：「因警方按門鈴因一時害怕而將子彈丟出窗外，而為警方查覺，當場查獲我
      丟在樓下的彈匣一個、制式子彈捌發，警方所查獲之彈匣及子彈均是一個綽號
      『菜埔』之男子『寄放』在我這」等情（見偵查卷第四頁反面），此供述內容
      復與上開辯解迥不相同，更無其他積極證據證明上開彈匣及手槍彈係乙○○所
      有，是被告辯稱彈匣及手槍彈為綽號「菜埔」之乙○○所有乙節，尚難遽信。
（二）另證人即獲案之員警甲○○於本院調查中復證稱：是進行搜索之前二、三天（
      應係八十八年七月十五日上午九時四十五分許），有線報說被告藏有槍枝，於
      是就聲請搜索票前往搜索，起先被告不肯開門，我想可能有湮滅證據之虞，就
      到房子的後面監控，即目睹被告從窗口將扣案物品丟出，於是就到後面的空地
      搜尋，結果就搜到扣案的物品等情（見本院卷第二宗第二十一頁），就此證言
      內容，雖被告質疑上址住處後面空地地形特殊，警員無法在短時間內從前面繞
      至後面監控，並目睹伊從窗外丟出扣案物品，惟本院於八十九年七月六日至現
      場勘驗結果：可從被告上址住處右邊之中和市○○街十三號公寓大廈繞到該住
      處後面的空地，此有本院該日勘驗筆錄一件及現場片三幀在卷可稽，員警應可
      在短時間即繞到被告住處後空地上監控，是證人甲○○所供，堪予採信，足見
      被告所辯因乙○○未前來伊住處取回彈匣及手槍彈，即在警方前來搜索前先將
      之丟棄乙節，亦與事實有違；況依卷附臺北縣警察局受理民眾報案紀錄（見本
      院卷第二宗第三十九頁）所載，被告早在「八十八年七月十五日上午九時四十
      五分許」，即經人檢舉持有槍枝，員警始聲請搜索票前往搜索，據此，被告應
      非遲至「八十八年七月十六日」始因乙○○遺留彈匣及手槍彈而予以持有，益
      見其所辯乙○○至其住處聊天時，拿出上開彈匣及手槍彈炫耀，因有前科，害
      怕出事，於發現乙○○遺留該彈匣及手槍彈即將之丟棄上情，應係為脫免刑責
      之飾卸之詞，實則上開扣案之彈匣及手槍彈應係被告自己持有無誤，難謂其主
      觀上無予以持有之意思。
（三）此外，並有經警當場查獲之彈匣一個及手槍彈八顆扣案可資佐證，而該扣案之
      彈匣及手槍彈經送請內政部警政署刑事警察局鑑驗，其結果認該八顆子彈均係
      口徑0.38吋之制式半自動手槍彈，具有殺傷力，而彈匣一個則係半自動手槍適
      用之金屬彈匣，此亦有該局八十八年七月二十九日刑鑑字第七二二九０號鑑驗
      通知書乙紙附卷可憑，顯見被告所持有者確係管制之槍砲主要組成零件及子彈
      甚明。
    綜上所述，被告虛構彈匣及手槍彈係綽號「菜埔」之乙○○所持有，於發現後已
    將之丟棄乙節，純屬卸責之詞，委無可採。罪證明確，被告犯行堪以認定。
二、按「彈匣」業經內政部於八十六年十一月二十四日以（86）台內警字第8670683
    號公告為槍砲之主要組成零件，查被告持有半自動手槍適用之金屬彈匣一個之行
    為，核係觸犯槍砲彈藥刀械管制條例第十三條第四項之未經許可，持有槍砲之主
    要組成零件罪，次查被告復未經許可持有口徑0.38吋之制式半自動手槍彈八顆之
    行為，則係觸犯同條例第十二條第四項之未經許可，持有子彈罪。又被告係自己
    持有上開彈匣及手槍彈，並無證據證明被告係受綽號「菜埔」之乙○○之託代為
    藏放，已如前述，則其所為僅單純持有而已，應未達於寄藏程度，公訴人認被告
    行為已構成各該條項之未經許可寄藏罪，容有未洽。再被告所犯上開二罪，係以
    一行為而同時觸犯之，為想像競合犯，應依刑法第五十五條規定，從一重之未經
    許可，持有槍砲之主要組成零件罪處斷。末查：被告前於八十三年間因違反槍砲
    彈藥刀械管制條例案件，經本院判處有期徒刑四月確定，於八十四年六月五日易
    科罰金執行完畢，此有臺灣高等法院檢察署刑案紀錄簡覆表在卷可徵，其受有期
    徒刑之執行完畢後，五年以內再犯有期徒刑以上之本案二罪，均為累犯，皆應依
    刑法第四十七條規定加重其刑。爰審酌被告之品行、智識程度、犯罪之手段，持
    有槍砲主要組成零件及具有殺傷力子彈之行為，客觀上足以對社會治安及人身安
    全造成相當危害程度，以及被告犯罪後猶矢口否認犯行等一切情狀，量處如主文
    所示之刑，且依法併科罰金新臺幣六萬元，並諭知罰金易服勞役之折算標準，以
    資懲儆。至扣案半自動手槍適用之主要組成零件金屬彈匣一個及口徑0.38吋之制
    式半自動手槍彈八顆，均屬違禁物，應依刑法第三十八條第一項第一款規定宣告
    沒收。
據上論斷，應依刑事訴訟法第二百九十九條第一項前段，槍砲彈藥刀械管制條例第十
三條第四項、第十二條第四項，刑法第十一條前段、第五十五條、第四十七條、第四
十二條第二項、第三十八條第一項第一款，現行法規所定貨幣單位折算新臺幣條例第
二條，罰金罰鍰提高標準條例第二條，判決如主文。
本案經檢察官張慶林到庭執行職務。
中      華      民      國      八十九      年     八     月    十四    日
                                      臺灣板橋地方法院刑事第三庭
                                          法  官  趙  義  德
右正本證明與原本無異
如不服本判決應於送達後十日內向本院提出上訴狀
                                          書記官  張  慧  玲
中      華      民      國      八十九      年     八     月   二十一   日
附錄本案論罪科刑法條全文：
槍砲彈藥刀械管制條例第十二條
未經許可，製造、販賣或運輸子彈者，處一年以上七年以下有期徒刑，併科新台幣五
百萬元以下罰金。
未經許可，轉讓、出租或出借子彈者，處六月以上五年以下有期徒刑，併科新台幣三
百萬元以下罰金。
意圖供自己或他人犯罪之用，而犯前二項之罪者，處三年以上十年以下有期徒刑，併
科新台幣七百萬元以下罰金。
未經許可，持有、寄藏或意圖販賣而陳列子彈者，處五年以下有期徒刑，併科新台幣
三百萬元以下罰金。
第一項至第三項之未遂犯罰之。
槍砲彈藥刀械管制條例第十三條
未經許可、製造、販賣或運輸槍砲、彈藥之主要組成零件者，處三年以上十年以下有
期徒刑，併科新臺幣七百萬元以下罰金。
未經許可，轉讓、出租或出借前項零件者，處一年以上七年以下有期徒刑，併科新臺
幣五百萬元以下罰金。
意圖供自己或他人犯罪之用，而犯前二項之罪者，處五年以上有期徒刑，併科新臺幣
一千萬元以下罰金。
未經許可，持有、寄藏或意圖販賣而陳列第一項所列零件者，處六月以上五年以下有
期徒刑，併科新臺幣三百萬元以下罰金。
第一項至第三項之未遂犯罰之。


司法院資訊處製作；財團法人民間司法改革基金會備份。
